# Bruna Rafaela da Silva Bandeira

Brasileira, solteira Rua do meio, Recife-PE

Telefone: (81) 98821-6579 - (81) 98443-3635

E-mail: rafaelladsilva@icloud.com

#### COMPETÊNCIAS

Desenvolvimento na área de Suporte ao cliente, atendimento, vendas e sucesso do cliente. Experiência com varejo e E-commerce, contribuição em projetos voltado ao público, em plano de ações e melhorias na jornada do cliente. Habilidade em relacionamento ao cliente. Fácil adaptação às necessidades de negócios e trabalho em equipe.

## **FORMAÇÃO**

Serviços Jurídicos e Notariais -

UNINTER (cursando)

### **EXPERIÊNCIA PROFISSIONAL**

#### 2017 - TechNews Soluções

**Cargo:** Assistente de suporte ao cliente

**Atribuições:** Auxiliar de atendimento; pós-venda; recuperação e retenção de clientes; negociação e fechamento de vendas.

#### • 2017-2018 - Color me T-shirteria

Cargo: Vendedora/líder

**Principais atividades:** Vendas; Atendimento; trocas; caixa; Instagram; treinamento de novos integrantes; relatórios e direcionamento de equipe.

#### • 2019-2020 - Nutrin Group

Cargo: Atendimento ao cliente/vendas

**Atribuições:** Suporte ao cliente nos seguintes canais; telefone; chat; e-mail e WhatsApp. Tratativas de tickets; trocas, devoluções; rastreamento; recuperação de clientes; treinamento a novos integrantes.

#### • 2020-2021 - Nutrin Group

**Cargo:** Assistente de Customer Success

**Atribuições:** Atendimento Omnichannel; Reclame Aqui; chat; e-mail; planos de ações; Feedbacks e reports; pesquisa de mercado; pesquisa de satisfação; churn; contribuição em campanhas sazonais; campanhas relacionamento; jornada dos leads.

## **QUALIFICAÇÕES E ATIVIDADES COMPLEMENTARES**

- Gestão de Vendas Estácio
- Gestão de Equipes e Vendas SEBRAE
- Gestão de Pessoas ABED
- Gestão da Inovação UNOPAR
- Customer Sucsses CS ACADEMY
- Customer Experience Management FIAP
- Pacote Office Intermediário